da: Basetype for cricketstump: Aftagelig base; Fritstående; Sættes i jorden (ingen base); Tung gummibase; Pop op; Base, der skrues i; Spyd; Fjedrende metalbase; Rund base med tyngde; Andet
fi: Kepin jalustatyyppi: Irrotettava jalusta; Vapaasti seisova; Maahan työnnettävä (ei jalustaa); Raskas kumijalusta; Pop-up; Kierrettävä jalusta; Piikki; Jousipalautteinen metallijalusta; Painotettu pyöreä jalusta; Muu
bg-BG: Тип основа на колчетата: Подвижна основа; Свободностоящи; Забити в земята (без основа); Тежка гумена основа; Изскачащи; Основа на винт; Клин; Метална основа с пружинно връщане; Утежнена кръгла основа; Друго
zh-CN: 门柱底座类型: 可拆卸底座; 独立支撑; 插入地面（无底座）; 重型橡胶底座; 弹出式; 旋入式底座; 尖钉式; 弹簧复位金属底座; 加重圆形底座; 其他
ko: 스텀프 받침대 유형: 분리형 베이스; 스탠드형; 지면 삽입형(베이스 없음); 중량 고무 베이스; 팝업형; 나사형 베이스; 스파이크형; 스프링 리턴 금속 베이스; 중량 원형 베이스; 기타
zh-TW: 柱門底座類型: 可拆式底座; 獨立式; 插入地面式 (無底座); 重型橡膠底座; 彈出式; 旋入式底座; 釘腳; 彈簧回彈金屬底座; 加重圓形底座; 其他
pt-PT: Tipo de base do cepo: Base amovível; Autónomo; Inserido no solo (sem base); Base de borracha pesada; Pop-up; Base de enroscar; Espigão; Base de metal com retorno por mola; Base redonda com peso; Outro
ro-RO: Tip de bază pentru jaloanele de cricket: Bază detașabilă; De sine stătător; Înfipt în pământ (fără bază); Bază de cauciuc grea; Pop-up; Bază înșurubabilă; Țepușă; Bază metalică cu arc de revenire; Bază rotundă lestată; Altele
nl: Stump basis type: Afneembare voet; Vrijstaand; In de grond (geen voet); Zware rubberen voet; Pop-up; Inschroefbare voet; Spike; Metalen voet met terugslagveer; Verzwaarde ronde voet; Overig
ru: Тип основания калитки: Съемное основание; Отдельно стоящее; Вставляемое в землю (без основания); Тяжелое резиновое основание; Складное; Винтовое основание; Шип; Пружинное металлическое основание; Утяжеленное круглое основание; Другое
sl-SI: Vrsta podstavka kriket količka: Snemljiv podstavek; Samostoječe; Vstavljeno v tla (brez podstavka); Težak gumijast podstavek; Samopostavljivo; Podstavek z navojem; Konica; Kovinski podstavek z vzmetjo; Obtežen okrogel podstavek; Drugo
es: Tipo de base del tocón: Base desmontable; Independiente; Insertado en el suelo (sin base); Base de goma pesada; Desplegable; Base atornillable; Estaca; Base de metal con retorno por resorte; Base redonda con peso; Otro
hu: Krikettkapu típusa: Levehető alap; Szabadon álló; Földbe szúrható (alap nélkül); Nehéz gumialap; Pop-up; Becsavarható alap; Tüske; Visszarugózó fémalap; Súlyozott kerek alap; Egyéb
el: Τύπος βάσης stump: Αποσπώμενη βάση; Ελεύθερης τοποθέτησης; Στερέωσης στο έδαφος (χωρίς βάση); Βαριά βάση από καουτσούκ; Pop-up; Βιδωτή βάση; Ακίδα; Μεταλλική βάση με επαναφορά ελατηρίου; Στρογγυλή βάση με βαρίδι; Άλλο
sk-SK: Typ základne kolíka: Odnímateľná základňa; Voľne stojaca; Zapichnuté do zeme (bez základne); Ťažká gumená základňa; Vyskakovacia; Základňa na naskrutkovanie; Hrot; Kovová základňa s pružinovým návratom; Zaťažená okrúhla základňa; Iné
it: Tipo di base del ceppo: Base staccabile; Autoportante; Inserito nel terreno (senza base); Base in gomma pesante; Pop-up; Base a vite; Picchetto; Base in metallo con ritorno a molla; Base rotonda pesata; Altro
cs: Typ základny pálky: Odnímatelný podstavec; Volně stojící; Zapichovací do země (bez podstavce); Těžký gumový podstavec; Pop-up; Šroubovací podstavec; Hrot; Odpružený kovový podstavec; Zátěžový kulatý podstavec; Jiné
lt-LT: Kriketo vartelių pagrindo tipas: Nuimamas pagrindas; Pastatomas; Įbedamas į žemę (be pagrindo); Sunkus guminis pagrindas; Iššokantis; Įsukamas pagrindas; Smeigė; Spyruoklinis metalinis pagrindas; Svertinis apvalus pagrindas; Kita
pt-BR: Estaca de críquete tipo de base: Base removível; De chão; Inserido no chão (sem base); Base pesada de borracha; Pop-up; Base de rosca; Estaca; Base de metal com retorno por mola; Base redonda com peso; Outros
hr-HR: Vrsta baze panja: Odvojiva baza; Samostojeće; Umetnuto u zemlju (bez baze); Teška gumena baza; Pop-up; Baza na uvrtanje; Šiljak; Metalna baza s povratnom oprugom; Okrugla baza s utegom; Ostalo
tr: Kriket direği taban tipi: Çıkarılabilir taban; Bağımsız; Zemine yerleştirilen (tabansız); Ağır kauçuk taban; Pop-up; Vidalı taban; Çivi; Yaylı metal taban; Ağırlıklı yuvarlak taban; Diğer
nb: Stubbebasetype: Avtakbar base; Frittstående; Satt i bakken (ingen base); Tung gummibase; Pop-up; Base som skrus inn; Pigg; Fjærbelastet metallbase; Vektet rund base; Annet
de: Typ der Cricket-Stumpf-Basis: Abnehmbare Basis; Freistehend; In den Boden gesteckt (keine Basis); Schwere Gummibasis; Pop-up; Basis zum Einschrauben; Spike; Metallbasis mit Rückstellfeder; Beschwerte runde Basis; Sonstige
ja: 切り株の土台タイプ: 取り外し可能ベース; 自立式; 地面挿入式 (ベースなし); ヘビーラバーベース; ポップアップ; ねじ込み式ベース; スパイク; スプリングリターン式メタルベース; 重み付きラウンドベース; その他
fr: Type de base du piquet: Socle amovible; Sur pied; À planter (sans socle); Socle lourd en caoutchouc; Pop-up; Socle à visser; Pointe; Socle en métal à ressort; Socle rond lesté; Autre
sv: Typ av stumpbas: Avtagbar bas; Fristående; Nedsatt i marken (ingen bas); Tung gummibas; Pop-up; Skruvbas; Spik; Återfjädrande metallbas; Viktad rund bas; Övrigt
pl: Typ podstawy słupków: Odłączana podstawa; Wolnostojące; Wbijane w ziemię (bez podstawy); Ciężka gumowa podstawa; Rozkładane (pop-up); Wkręcana podstawa; Kolec; Metalowa podstawa ze sprężyną; Obciążana okrągła podstawa; Inny
th: ประเภทฐานเสาคริกเก็ต: ฐานถอดออกได้; ตั้งพื้นอิสระ; ปักลงพื้น (ไม่มีฐาน); ฐานยางน้ำหนักเยอะ; ป๊อปอัพ; ฐานแบบขันสกรู; เดือย; ฐานโลหะพร้อมสปริงดีดกลับ; ฐานกลมถ่วงน้ำหนัก; อื่นๆ
vi: Loại gốc cây: Đế có thể tháo rời; Đứng độc lập; Cắm xuống đất (không có đế); Đế cao su nặng; Tự bung; Đế bắt vít; Đinh cắm; Đế kim loại có lò xo phản hồi; Đế tròn có trọng lượng; Khác
en: Stump base type: Detachable base; Free-standing; Ground-inserted (no base); Heavy rubber base; Pop-up; Screw-in base; Spike; Spring-return metal base; Weighted round base; Other